臺灣臺中地方法院刑事判決
111年度金簡上字第33號
上  訴  人  臺灣臺中地方檢察署檢察官
被      告  江洁淂




上列上訴人因被告違反洗錢防制法等案件，不服本院中華民國11
1年2 月15日110 年度金簡字第97 號第一審刑事簡易判決（起訴
案號：110 年度偵緝字第549、550、551、593號、110年度偵字
第11567號；移送併辦案號：臺灣臺中地方檢察署110年度偵字第
8930、19254號、臺灣桃園地方檢察署110年度偵字第41786號）
，提起上訴，本院管轄之第二審合議庭判決如下：
    主          文
上訴駁回。   
    犯罪事實及理由
一、經本院審理結果，認原審認事用法、量刑均無不當，應予維
     持，並引用原審判決書記載之犯罪事實、證據及理由如附
    件。
二、檢察官上訴意旨略以：被告丁○○之幫助行為致被害人數眾多
    ，且其與告訴人辛○○於原審審理時調解成立，惟於調解後卻
    未按期履行，經告訴人辛○○以簡訊通知僅敷衍略過，其後即
    不予接聽回覆，顯見被告於法院審理中所為自請移付調解之
    目的，僅係圖使法院依其悔改之心與補償被害人損失之良知
    ，冀獲法院之輕判，實則並無真心悔悟及賠償辛○○之損失，
    顯有欺瞞法院之情，其犯後態度不佳，原審所科較輕之刑之
    基礎事實既有改變，請將原判決撤銷，對被告科以較重之刑
    等語。
三、經查：
  ㈠按法官於有罪判決中，究應如何量處罪刑，為實體法賦予審
    理法官裁量之刑罰權事項，法官行使此項裁量權，自得依據
    個案情節，參諸刑法第57條所定各款犯罪情狀之規定，於該
    法定刑度範圍內，基於合義務性之裁量，量處被告罪刑，此
    項量刑之裁量權，雖非得任意為之，仍應受一般法律原理原
    則之拘束，即仍須符合法律授權之目的、法律秩序之理念、
    國民法律感情及一般合法有效之慣例等規範，尤其應遵守比
    例原則及平等原則之意旨，否則即可能構成裁量濫用之違法
    （最高法院86年度台上字第7655號判決意旨參照），然如非
    有裁量逾越或裁量濫用之明顯違法情事，自不得擅加指摘其
    違法或不當，即使上級法院對下級法院裁量權之審查，亦應
    同此標準，此不僅在保障法官不受任何制度外之不當干涉，
    更保障法官不受制度內的異質干涉，此方符憲法第80條所宣
    示獨立審判之真義；易言之，量刑輕重係屬事實審法院得依
    職權自由裁量之事項，苟已斟酌刑法第57條各款所列情狀而
    未逾越法定刑度，不得遽指為違法。
  ㈡原審就被告之犯罪情節及科刑部分之量刑基礎，已於理由內
    具體說明：審酌被告明知行動電話門號及金融帳戶管理之重
    要性，若將行動電話門號或帳戶資料交付與他人，極可能遭
    他人用以作為犯罪之用，造成不確定之被害人金錢上之重大
    損害，竟仍任意將系爭門號SIM卡及系爭帳戶資料交與他人
    使用，顯見其法治觀念薄弱，除助長詐欺或洗錢（僅限於交
    付帳戶部分）犯罪之猖獗，敗壞社會風氣，並增加被害人尋
    求救濟及偵查犯罪之困難，所為殊值非難；兼衡其於原審準
    備程序時尚知坦承犯行，且表示希望與告訴人等調解，經原
    審安排調解，雖有與告訴人辛○○成立調解，但因告訴人丑○○
    、戊○○、甲○○、乙○○、卯○○、己○○及被害人癸○○、壬○○均未
    到場而未能成立調解之犯後態度；再參酌被告自陳之教育程
    度、工作及收入、家庭生活暨經濟狀況（詳見本院金訴卷第
    279頁），及被告本案之犯罪動機、手段、目的、犯罪所獲
    利益、所生危害及前科素行等一切情狀，酌情量處如原審判
    決主文所示罪刑等旨，顯已斟酌刑法第57條各款事由，包括
    檢察官上訴意旨所指被告犯罪造成之損害均已納入考量，並
    以行為人責任為基礎，兼顧被告有利與不利之科刑資料，既
    未逾越法定範圍，亦無違背公平正義之精神，或偏執一端，
    而有失之過輕、違背罪刑相當之情事，自難認原審量刑有何
    違法或不當之處；至於被告與告訴人辛○○調解成立後未依調
    解成立內容實際賠償，事涉個人資力、處事態度有關，非必
    然可認被告無真心悔悟、欺瞞法院之犯後態度不佳，自不足
    作為變更原審量刑之事由。揆諸前揭說明，原審之量刑要無
    違誤，檢察官猶執前詞指摘原審量刑過輕提起上訴請求撤銷
    改判，為無理由，應予駁回。
四、末按第二審被告經合法傳喚，無正當之理由不到庭者，得不
    待其陳述，逕行判決；又對於簡易判決處刑不服而上訴者，
    得準用上開規定，刑事訴訟法第371 條、第455 條之1 第3
    項分別定有明文。被告經本院合法傳喚，於審判期日無正當
    理由未到庭，爰不待其陳述，逕行判決，附此敘明。
據上論斷，應依刑事訴訟法第455 條之1 第1 項、第3 項、第37
3 條、第368 條、第371條，判決如主文。
本案經檢察官庚○○提起公訴，檢察官辰○○、寅○○、子○○移送併辦
，檢察官蔣得龍提起上訴，檢察官丙○○到庭執行職務。
中　　華　　民　　國　　111 　年　　6 　　月　　13　　日
                  刑事第十二庭  審判長法  官  廖慧娟
　　　　　　　　　                    法  官  何紹輔
　　　　　　　　　                    法  官  張意鈞    
以上正本證明與原本無異。
不得上訴。
　　　　　　　　　　　　　　　　　　　書記官  陳青瑜
中　　華　　民　　國　　111 　年　　6 　　月　　13　　日
【附件】
臺灣臺中地方法院刑事簡易判決
110年度金簡字第97號
公　訴　人　臺灣臺中地方檢察署檢察官
被　　　告　丁○○（原名：江吉德）
                    男　(民國00年0月00日生)
　　　　　　　　　　身分證統一編號：Z000000000號
　　　　　　　　　　住宜蘭縣○○鎮○○路000巷0號
　　　　　　　　　　居臺中市○區○○路000○0號3樓之2
上列被告因洗錢防制法等案件，經檢察官提起公訴（臺灣臺中地
方檢察署110年度偵緝字第549號、第550號、第551號、第593號
、110年度偵字第11567號）及移送併辦（臺灣臺中地方檢察署11
0年度偵字第8930號、第19254號、臺灣桃園地方檢察署110年度
偵字第41786號），因被告於本院準備程序時自白犯罪（110年度
金訴字第461號），本院合議庭認為宜以簡易判決處刑，裁定由
受命法官獨任逕以簡易判決處刑，茲判決如下：
    主    文
丁○○幫助犯詐欺取財罪，處有期徒刑參月，如易科罰金，以新臺
幣壹仟元折算壹日；又幫助犯洗錢防制法第十四條第一項之一般
洗錢罪，處有期徒刑參月，併科罰金新臺幣壹萬元，罰金如易服
勞役，以新臺幣壹仟元折算壹日。
    犯罪事實及理由
一、犯罪事實：
　㈠丁○○於民國109年4月11日前某日，見臉書上所刊登「辦門號
    換現金」之訊息，經與真實姓名年籍不詳之人（無證據證明
    為未成年人，下稱不詳人士A）聯繫後，丁○○可預見任意提
    供行動電話門號予他人使用，有幫助詐欺集團成員作為向不
    特定之被害人詐欺取財之工具，並使犯罪偵查機關無從查知
    其真正身分之可能，竟仍基於幫助詐欺取財之不確定故意，
    與不詳人士A約定以交付2個門號SIM卡可得新臺幣（下同）5
    ,000元之代價，於109年4月11日，在中華電信股份有限公司
    大墩服務中心，將其向中華電信股份有限公司申辦門號0000
    000000號（下稱系爭門號）及另一不詳門號之行動電話SIM
    卡，一併交與不詳人士A。嗣不詳人士A取得系爭門號後，即
    與其所屬詐欺集團不詳成員（無積極證據足認有3人以上）
    意圖為自己不法之所有，共同基於詐欺取財之犯意聯絡，於
    同年月22日9時許起，以系爭門號致電廖興進，佯裝為廖興
    進之姪女「林美玲」，向廖興進佯稱：因急需用錢須借錢周
    轉等語，並要求加入LINE通訊軟體為好友，而以暱稱「快樂
    」之帳號傳送匯款銀行帳號，致廖興進陷於錯誤，接續於⑴
    同日12時5分許，匯款27萬元至黃翊晴申設之華南商業銀行
    帳戶（帳號：000-000000000000號，黃翊晴部分由檢察官另
    行偵辦）；⑵同年月23日10時許，匯款33萬元至周言臻申設
    之玉山商業銀行帳戶（帳號：000-0000000000000號，周言
    臻部分由檢察官另行偵辦）。嗣廖興進查覺受騙報警處理，
    經警循線查知上情。　
　㈡丁○○依其智識程度與社會生活經驗，明知如任意提供金融機
    構帳戶予素不相識之人使用，很可能遭他人利用作為收受及
    提領詐欺取財犯罪所得之工具，並隱匿詐欺犯罪所得去向，
    進而對詐欺取財、洗錢正犯所實行之犯行施以一定助力，竟
    基於幫助他人詐欺取財及隱匿詐欺犯罪所得去向之不確定故
    意，於不詳時地，將其向台新國際商業銀行申辦之帳號0000
    0000000000號帳戶（下稱系爭帳戶）存摺、金融卡及密碼，
    交與真實姓名年籍均不詳之人（無證據證明為未成年人，下
    稱不詳人士B）。嗣該不詳人士B取得系爭帳戶存摺、金融卡
    及密碼後，即與其所屬詐欺集團不詳成員（無積極證據足認
    有3人以上）意圖為自己不法之所有，共同基於詐欺取財、
    洗錢之犯意聯絡，分別於如附表所示時間，向如附表所示之
    癸○○、戊○○、壬○○、甲○○、乙○○、己○○、卯○○、辛○○等人以
    如附表所示詐騙方式詐騙後，致其等均陷於錯誤，分別於如
    附表所示時間匯款至系爭帳戶，旋遭提領或轉出，而以此方
    式掩飾、隱匿該等款項真正之去向。嗣癸○○、戊○○、壬○○、
    甲○○、乙○○、己○○、卯○○、辛○○分別查覺受騙報警處理，經
    警循線查知上情。
二、認定犯罪事實所憑之證據：
  ㈠被告丁○○於警詢、偵查、本院訊問時之供述及本院準備程序
    時之自白。
  ㈡證人黃翊晴、周言臻、郭老文、證人即告訴人丑○○、戊○○、
    甲○○、乙○○、己○○、卯○○、辛○○、證人即被害人癸○○、壬○○
    分別於警詢時之證述。
  ㈢系爭門號之通聯調閱查詢單、證人黃翊晴之華南銀行帳戶存
    摺封面及內頁影本、玉山銀行個金集中部109年8月19日玉山
    個（集中）字第1090097641號函及檢送證人周言臻之帳戶顧
    客基本資料查詢暨交易明細、告訴人丑○○報案及提出之資料
    【1.華南商業銀行匯款回條聯、郵政跨行匯款申請書、2.對
    話紀錄截圖、3.內政部警政署反詐騙諮詢專線紀錄表、4.基
    隆市警察局第四分局中華路分駐所金融機構聯防機制通報單
    】、證人黃翊晴交付帳戶資料之監視器錄影畫面截圖、台新
    國際商業銀行109年11月18日台新作文字第10925575號函檢
    送被告帳戶開戶資料及交易明細、台新國際商業銀行股份有
    限公司109年12月24日台新總作文字第1090025412號函及檢
    附被告帳戶之網路銀行IP登出入紀錄、被害人癸○○報案及提
    出之資料【1.高雄市政府警察局新興分局前金分駐所陳報單
    、金融機構協助受騙民眾通知疑似警示帳戶通報單、金融機
    構聯防機制通報單、受理詐騙帳戶通報警示簡便格式表、受
    理各類案件紀錄表、受理刑事案件報案三聯單、2.被害人癸○○之台新國際商業銀行帳戶交易明細、3.被害人癸○○之郵局
    帳戶交易明細、4.中國信託銀行、台新銀行及郵政自動櫃員
    機交易明細表、5.內政部警政署反詐騙諮詢專線紀錄表、6.
    被害人癸○○帳戶之台幣存款歷史交易明細查詢、7.被害人癸○○之帳戶存摺內頁節本】、帳戶個資檢視、被害人帳戶明細
    及車手提領時間一覽表、告訴人戊○○報案及提出之資料【1.
    帳戶交易明細、2.對話紀錄截圖、3.中國信託銀行匯款申請
    書影本、4.手機內匯款交易成功頁面截圖、5.內政部警政署
    反詐騙諮詢專線紀錄表、6.新北市政府警察局林口分局明志
    派出所受理詐騙帳戶通報警示簡便格式表、金融機構聯防機
    制通報單】、被害人壬○○報案及提出之資料【1.內政部警政
    署反詐騙諮詢專線紀錄表、2.高雄市政府警察局三民第二分
    局陽明派出所受理詐騙帳戶通報警示簡便格式表、金融機構
    聯防機制通報單、簡便格式表一覽表、3.查詢彙總登摺明細
    、郵政跨行匯款申請書、郵政存簿儲金簿封面影本】、告訴
    人甲○○報案及提出之資料【1.內政部警政署反詐騙諮詢專線
    紀錄表、2.高雄市政府警察局湖內分局路竹分駐所受理詐騙
    帳戶通報警示簡便格式表、金融機構聯防機制通報單、受理
    各類案件紀錄表、受理刑事案件報案三聯單、3.臺灣土地銀
    行存摺封面及內頁影本、4.匯款申請書回條】、陳志忠、丁○○、何建樺、張浩銨、張嘉倫、蘇炎廷等6人涉嫌詐欺案犯
    罪時地一覽表、告訴人乙○○報案及提出之資料【1.內政部警
    政署反詐騙諮詢專線紀錄表、2.臺北市政府警察局松山分局
    東社派出所受理詐騙帳戶通報警示簡便格式表、金融機構聯
    防機制通報單、3.手寫匯款明細、4.合作金庫存款存摺封面
    及內頁影本、5.手機內投資網站APP頁面翻拍照片、6.對話
    紀錄擷取資料】、110年2月17日員警職務報告、告訴人己○○
    之報案及匯款資料【1.內政部警政署反詐騙諮詢專線紀錄表
    、2.告訴人己○○玉山銀行及郵局帳戶存摺封面及內頁影本、
    3.手機內交友網站、投資網站頁面翻拍照片、4.對話紀錄及
    匯款交易翻拍照片等資料、5.新北市政府警察局樹林分局柑
    園派出所受理詐騙帳戶通報警示簡便格式表、金融機構聯防
    機制通報單、金融機構協助受詐騙民眾通知疑似警示帳戶通
    報單、受理各類案件紀錄表、受理刑事案件報案三聯單】、
    臺中市政府警察局霧峰分局偵查報告書、告訴人卯○○報案及
    提出之資料【1.對話紀錄、2.轉帳交易成功頁面、匯款申請
    書等資料、3.內政部警政署反詐騙諮詢專線紀錄表、桃園市
    政府警察局中壢分局內壢派出所受理詐騙帳戶通報警示簡便
    格式表、金融機構聯防機制通報單、受理刑事案件報案三聯
    單】、告訴人辛○○報案及提出之資料【1.對話紀錄截圖、2.
    中國信託銀行匯款申請書等匯款單影本、3.內政部警政署反
    詐騙諮詢專線紀錄表、桃園市政府警察局蘆竹分局南寮派出
    所、龜山分局龜山派出所受理詐騙帳戶通報警示簡便格式表
    、受理刑事案件報案三聯單、受理各類案件紀錄表、桃園市
    政府警察局龜山分局龜山派出所陳報單、受理詐騙帳戶通報
    警示簡便格式表、受理刑事案件報案三聯單、受理各類案件
    紀錄表】。
三、論罪科刑：
  ㈠按刑法上之故意，分為直接故意（確定故意）與間接故意（
    不確定故意），行為人對於構成犯罪之事實，明知並有意使
    其發生者，為直接故意；行為人對於構成犯罪之事實，預見
    其發生而其發生並不違背其本意者，為間接故意。又刑法上
    之幫助犯，係指以幫助之意思，對於正犯資以助力，而未參
    與實施犯罪之行為者而言（最高法院49年台上字第77號裁判
    意旨參照）。而幫助犯之成立，以行為人主觀上認識被幫助
    者正欲從事犯罪或係正在從事犯罪，且該犯罪有既遂之可能
    ，而其行為足以幫助他人實現構成要件者，即具有幫助故意
    ，並不以行為人確知被幫助者係犯何罪名為必要。
  ㈡行動電話門號在現代社會中具有識別通話對象之個別化特徵
    ，乃個人對外聯繫之重要溝通工具，一般人蒐集他人行動電
    話門號使用，常係為遂行財產犯罪之需要，以使相關犯行不
    易遭人追查；而提供自己申辦之行動電話門號供他人使用，
    因門號申請人與實際使用人不同，使用者即可藉此躲避檢警
    追查，該門號即有可能遭不法份子利用作為詐欺財產犯罪工
    具，且現今申請行動電話門號甚為簡易方便，如基於正當用
    途而有使用行動電話門號之必要，以自己名義申辦即可，當
    無收取他人門號之必要，是如非基於犯罪之不法目的，自無
    捨棄自己或可信賴親友名義而迂迴收購使用他人行動電話門
    號之理，況邇來社會上詐騙集團充斥，利用他人名義申請電
    話以逃避查緝之事件屢見不鮮，則任意收購或蒐集他人行動
    電話門號供作不明使用，依一般認知，應可合理懷疑有隱身
    幕後之人欲利用人頭行動電話門號掩飾其財產犯罪行為，以
    避免遭檢警追查。
  ㈢再於金融機構開設帳戶，請領存摺及金融卡，係針對個人身
    分、社會信用，而予以資金流通，具有強烈屬人性；而金融
    帳戶為個人理財工具，且金融存摺、金融卡亦事關個人財產
    權益保障，其專有性甚高，除非本人或與本人親密關係者，
    難認有何理由，可自由流通使用該存摺，一般人均有妥為保
    管及防止他人任意使用的認識，縱使特殊情況，偶需交付他
    人使用，亦必深入瞭解用途及合理性，始予提供，且該等專
    有物品，如落入不明人士手中，而未加以闡明正常用途，極
    易被利用為與財產犯罪犯罪有關之工具，為吾人依一般生活
    認知，所易體察之常識。而有犯罪意圖者，非有正當理由，
    竟徵求他人提供帳戶，客觀上可預見其目的，係供為某筆資
    金存入後，再行領出之用，且該筆資金存入及提領過程，係
    有意隱瞞其流程及行為人身分曝光之用意，常人本於一般認
    知能力，均易瞭解。從而，如非為不法目的，衡情應無收受
    他人帳戶存摺、金融卡之理，是此等行為客觀上，顯屬可疑
    ，而有為隱瞞某種作為流程及行為人身分曝光等不法意圖，
    應屬可見。又特定犯罪之正犯實行特定犯罪後，為掩飾、隱
    匿其犯罪所得財物之去向及所在，而令被害人將款項轉入其
    所持有、使用之他人金融帳戶，並由該特定犯罪正犯前往提
    領其犯罪所得款項得手，因已造成金流斷點，該當掩飾、隱
    匿之要件，該特定犯罪正犯自成立一般洗錢罪之正犯。如提
    供金融帳戶之行為人主觀上認識該帳戶可能作為對方收受、
    提領特定犯罪所得使用，對方提領後會產生遮斷金流以逃避
    國家追訴、處罰之效果，仍基於幫助之犯意，提供該帳戶之
    金融卡及密碼，以利洗錢之實行，應論以一般洗錢罪之幫助
    犯（最高法院108年度台上字第3101號判決意旨參照）。
  ㈣查被告於本案行為時已成年，當具正常識別能力，且為有相
    當社會生活經驗之成年人，就上情自難諉為不知。就犯罪事
    實欄㈠所示部分，被告將系爭門號SIM卡交付與不詳年籍姓名
    之成年詐欺者，供其作為詐騙告訴人廖興進之聯絡工具使用
    ；另就犯罪事實欄㈡所示部分，被告將系爭帳戶之存摺、金
    融卡及密碼等物交付與不詳年籍姓名之成年詐欺者，供其作
    為詐騙如附表所示之告訴人及被害人等財物使用之匯款及提
    領工具，嗣該詐欺者實行詐欺取財罪後，為掩飾、隱匿其等
    犯罪所得財物之去向，而令告訴人等將款項匯入系爭帳戶，
    因而產生遮斷金流以逃避國家追訴、處罰之效果，是被告上
    開所為，均係對他人遂行詐欺取財及一般洗錢之犯行資以助
    力。又依本案現存證據資料，尚無積極證據足資證明被告提
    供系爭門號SIM卡及系爭帳戶資料後，有直接參與詐欺及洗
    錢之構成要件行為，尚難遽論被告成立詐欺取財罪及一般洗
    錢罪之正犯，應認其係以幫助他人犯罪之意思，實行犯罪構
    成要件以外之行為。
  ㈤核被告所為，就犯罪事實欄㈠所示部分，係犯刑法第30條第1
    項、同法第339條第1項之幫助詐欺取財罪；就犯罪事實欄㈡
    所示部分，係犯刑法第30條第1項、同法第339條第1項之幫
    助詐欺取財罪及同法第30條第1項、洗錢防制法第14條第1項
    之幫助一般洗錢罪。
  ㈥被告就犯罪事實欄㈡所示部分，係以一行為同時觸犯幫助一般
    洗錢罪及幫助詐欺取財罪，為想像競合犯，應依刑法第55條
    前段規定，從一重論以幫助一般洗錢罪。又被告以單一提供
    系爭帳戶資料之幫助行為，幫助不詳人士B及其所屬詐欺集
    團不詳成員各以如附表所載之方式，分別對如附表所示之告
    訴人戊○○、甲○○、乙○○、己○○、卯○○、辛○○、被害人癸○○、
    壬○○等8人實施掩飾、隱匿贓款去向暨所在而將款項提領或
    轉出之洗錢行為，而觸犯8個幫助一般洗錢罪，為同種想像
    競合犯，亦應依刑法第55條前段規定，論以一罪。檢察官移
    送併辦之犯罪事實即告訴人己○○、卯○○、辛○○（即如附表編
    號6至8所示部分）遭詐欺部分，與檢察官起訴部分（即如附
    表編號1至5所示部分）有想像競合之裁判上一罪關係，為起
    訴效力所及，本院自應併予審理，附此敘明。 
  ㈦刑之減輕：
　1.就犯罪事實欄㈠所示部分，被告基於幫助之犯意而為詐欺取
    財犯行構成要件以外之行為；另就犯罪事實欄㈡所示部分，
    被告基於幫助之犯意而為一般洗錢犯行構成要件以外之行為
    ，均為幫助犯，衡諸其犯罪情節，爰均依刑法第30條第2項
    規定，按正犯之刑各減輕之。
　2.另按犯前二條之罪（即洗錢防制法第14、15條之罪），在偵
    查或審判中自白者，減輕其刑，洗錢防制法第16條第2項定
    有明文。查被告於本院準備程序時已自白認罪，應依上開規
    定，就其犯罪事實欄㈡所示幫助一般洗錢犯行部分減輕其刑
    ，並依法遞減輕其刑。
  ㈧爰審酌被告明知行動電話門號及金融帳戶管理之重要性，若
    將行動電話門號或帳戶資料交付與他人，極可能遭他人用以
    作為犯罪之用，造成不確定之被害人金錢上之重大損害，竟
    仍任意將系爭門號SIM卡及系爭帳戶資料交與他人使用，顯
    見其法治觀念薄弱，除助長詐欺或洗錢（僅限於交付系爭帳
    戶部分）犯罪之猖獗，敗壞社會風氣，並增加被害人尋求救
    濟及偵查犯罪之困難，所為殊值非難；兼衡其於本院準備程
    序時尚知坦承犯行，且表示希望與告訴人等調解，經本院安
    排調解，雖有與告訴人辛○○成立調解（見本院金簡卷第21至
    22頁），但因告訴人丑○○、戊○○、甲○○、乙○○、卯○○、己○○
    及被害人癸○○、壬○○均未到場而未能成立調解（見本院金訴
    卷第309至311頁）之犯後態度；再參酌被告自陳之教育程度
    、工作及收入、家庭生活暨經濟狀況（詳見本院金訴卷第27
    9頁）；兼衡被告本案之犯罪動機、手段、目的、犯罪所獲
    利益、所生危害及前科素行等一切情狀，量處如主文所示之
    刑，並就犯罪事實欄㈠所示幫助詐欺取財罪部分，諭知易科
    罰金之折算標準，及就犯罪事實欄㈡所示幫助一般洗錢罪之
    併科罰金部分，諭知易服勞役之折算標準，以資懲儆。
四、沒收部分：
  ㈠按犯罪所得部分，立法意旨係為預防犯罪，符合公平正義，
    契合任何人都不得保有犯罪所得之原則，遂將原刑法得沒收
    之規定，修正為應沒收之。然沒收犯罪所得之範圍，應僅以
    行為人實際因犯罪所獲得之利益為限，倘行為人並未因此分
    得利益，或缺乏證據證明行為人確實因犯罪而有所得，自不
    應憑空推估犯罪所得數額並予以宣告沒收，以免侵害行為人
    之固有財產權。是行為人是否因犯罪而有所得，且實際取得
    數目多寡，應由事實審法院審酌卷內人證、物證、書證等資
    料，依據證據法則，綜合研判認定之。又洗錢防制法第18條
    第1項固規定：「犯第14條之罪，其所移轉、變更、掩飾、
    隱匿、收受、取得、持有、使用之財物或財產上利益，沒收
    之；犯第15條之罪，其所收受、持有、使用之財物或財產上
    利益，亦同。」此一規定採取義務沒收主義，只要合於前述
    規定，法院即應為相關沒收之諭知，然該洗錢行為之標的是
    否限於行為人所有者始得宣告沒收，法無明文，實務上一向
    認為倘法條並未規定「不問屬於犯罪行為人與否均沒收」時
    ，自仍以屬於被告所有者為限，始應予沒收。查本案被告既
    已將系爭帳戶之存摺、金融卡及密碼交付與不詳人士B，而
    容任不詳人士B及其所屬詐欺集團不詳成員使用，且如附表
    所示之告訴人及被害人等遭詐騙而匯入系爭帳戶之款項，均
    經不詳人士提領或轉出，卷內除無證據證明匯入、提領之詐
    欺犯罪所得屬於被告外；另被告於本院準備程序時亦堅稱伊
    交出系爭門號SIM卡及系爭帳戶資料後，均未取得任何報酬
    等語（見本院金訴卷第278頁），卷內亦乏被告有獲取任何
    報酬（即犯罪所得）之事證，自無從依洗錢防制法第18條第
    1項規定沒收洗錢罪之標的（即掩飾之特定犯罪所得財物）
    或依刑法第38條之1第1項前段宣告沒收犯罪所得之餘地，併
    此敘明。
  ㈡另就被告系爭門號之SIM卡及系爭帳戶之存摺、金融卡，為本
    案犯罪所用之物，惟上開物品單獨存在尚不具刑法上之非難
    性，就沒收制度所欲達成之社會防衛目的亦無任何助益，且
    系爭門號已經停用，另系爭帳戶則經列為警示帳戶，再遭被
    告或不法之人持以利用之可能性甚微，欠缺刑法上之重要性
    ，為免耗費司法資源，爰參酌刑法第38條之2第2項規定，均
    認無諭知沒收、追徵之必要，亦附此敘明。
五、依刑事訴訟法第449條第2項、第454條第2項、洗錢防制法第
    14條第1項、第16條第2項，刑法第11條前段、第30條第1項
    前段、第2項、第339條第1項、第55條、第41條第1項前段、
    第42條第3項前段，刑法施行法第1條之1第1項，逕以簡易判
    決處刑如主文。
六、如不服本判決，得於收受判決正本送達之翌日起20日內，向
    本庭提出上訴狀，上訴於本院合議庭（須附繕本）。
本案經檢察官庚○○提起公訴，檢察官辰○○、寅○○、子○○移送併辦
，檢察官蔣得龍到庭執行職務。
中    華    民    國   111    年    2     月    15    日
                  刑事第十庭  法  官  林芳如
以上正本證明與原本無異。
告訴人或被害人如不服判決，應備理由具狀向檢察官請求上訴，
上訴期間之計算，以檢察官收受判決正本之日期起算。
                              書記官  張玉楓
中    華    民    國   111    年    2     月    15    日
附錄本案論罪科刑法條全文：
中華民國刑法第30條
幫助他人實行犯罪行為者，為幫助犯。雖他人不知幫助之情者，
亦同。幫助犯之處罰，得按正犯之刑減輕之。

中華民國刑法第339條
意圖為自己或第三人不法之所有，以詐術使人將本人或第三人之
物交付者，處5年以下有期徒刑、拘役或科或併科50萬元以下罰
金。
以前項方法得財產上不法之利益或使第三人得之者，亦同。
前二項之未遂犯罰之。

洗錢防制法第14條
有第二條各款所列洗錢行為者，處7年以下有期徒刑，併科新臺
幣5百萬元以下罰金。
前項之未遂犯罰之。
前二項情形，不得科以超過其特定犯罪所定最重本刑之刑。。

附表：
編號 告訴人 詐欺方式 匯款時間、金額（新臺幣） 1 癸○○ 該詐欺集團不詳成員於109年5月底某日起，自稱「趙陽」，透過「探探交友APP」認識癸○○後，即向癸○○佯稱：投資「紅杉國際」博弈理財網站可以獲利云云，致癸○○信以為真，因而陷於錯誤，依指示匯款至指定帳戶（與系爭帳戶相關之匯款詳右述）。 ⑴109年7月16日19時40分許，匯款3萬元 ⑵109年7月16日20時16分許，匯款3萬元 ⑶109年7月16日21時12分許，匯款3萬元 ⑷109年7月16日21時22分許，存款3萬元 ⑸109年7月16日23時2分許，匯款5,000元 2 戊○○ 該詐欺集團不詳成員於109年7月13日起，透過交友軟體，以暱稱「周啟航」認識戊○○後，即向戊○○佯稱：伊在博弈網站上班，有辦法修改賠率，可以幫忙賺錢云云，致戊○○信以為真，因而陷於錯誤，依照指示安裝程式，並登入註冊後，依指示匯款至指定帳戶（與系爭帳戶相關之匯款詳右述）。 ⑴109年7月19日22時32分許，匯款10萬元 ⑵109年7月19日22時33分許，匯款10萬元 3 壬○○ 該詐欺集團不詳成員於109年5月29日18時57分起，透過LINE通訊軟體，以暱稱「AMY」向壬○○佯稱：有外匯投資項目可以賺錢云云，致壬○○信以為真，因而陷於錯誤，依指示匯款至指定帳戶（與本案系爭帳戶相關之匯款詳右述）。 109年7月16日14時33分許，匯款31,320元 4 甲○○ 該詐欺集團不詳成員於109年6月15日，透過「派愛網路交友APP」，以暱稱「緣分天空」認識甲○○後，向甲○○佯稱：有1種外幣投資的方式，可以下載MetaTrader5來投資賺錢云云，致甲○○信以為真，因而陷於錯誤，依指示匯款至指定帳戶（與本案系爭帳戶相關之匯款詳右述）。 ⑴109年7月15日23時45分許，匯款5萬元 ⑵109年7月15日23時48分許，匯款5萬元 ⑶109年7月17日11時55分許，匯款32萬元 ⑷109年7月17日20時15分許，匯款5萬元 ⑸109年7月17日20時19分許，匯款46,000元 5 乙○○ 該詐欺集團不詳成員於109年6月16日，透過「Bodoo」交友平臺，以暱稱「林沐」認識乙○○後，改以LINE通訊軟體聯繫，並向乙○○佯稱：有1投資平臺可以投資獲利等語，並提供連結網址予乙○○下載APP註冊，致乙○○信以為真，因而陷於錯誤，依指示匯款至指定帳戶（與本案系爭帳戶相關之匯款詳右述）。 109年7月17日21時46分許，匯款5萬元 6 己○○ 該詐欺集團不詳成員於109年7月初某日，透過「PAIRS」交友軟體，以暱稱「裴裴」認識己○○後，向己○○佯稱：可以投資虛擬貨幣獲利等語，並提供「PDK」連結網址予己○○註冊為會員，致己○○信以為真，因而陷於錯誤，依指示匯款至指定帳戶（與本案系爭帳戶相關之匯款詳右述）。 109年7月13日22時9分許，匯款2萬元 7 卯○○ 該詐欺集團不詳成員於109年6月底某日，透過「Paktor」交友軟體，以暱稱「薯條」認識卯○○，復與卯○○互加通訊軟體LINE好友聊天後，自稱「楊宇泰」並向卯○○佯稱：可以透過「CROWD CASTING」投資平臺投資獲利等語，致卯○○信以為真，因而陷於錯誤，依指示匯款至指定帳戶（與本案系爭帳戶相關之匯款詳右述）。 109年7月17日17時31分許，匯款20萬元（併辦意旨誤載為2萬元，應予更正） 8 辛○○ 該詐欺集團不詳成員於109年6月12日，透過「SWEETRING」交友軟體，佯裝為台灣亞太集團旗下網路事業部門技術部經理「陳嘉耀」認識辛○○，並互加通訊軟體LINE好友聊天後，向辛○○佯稱：可以加入博弈平臺並投資，會有高額獲利等語，致辛○○信以為真，因而陷於錯誤，依指示匯款至指定帳戶（與本案系爭帳戶相關之匯款詳右述）。 109年7月20日9時15分許，匯款36萬元